【裁判字號】    92,聲,821
【裁判日期】    920903
【裁判案由】    發還擔保金
【裁判全文】
臺灣板橋地方法院民事裁定  九十二年度聲字第八二一號
    聲  請  人
    即  債權人  呈旭電子股份有限公司
    法定代理人  黃添興
                            送.
                            住台北縣土城市○○路○段三七巷十二號
    相  對  人
    即  債務人  立詮企業有限公司
                            設台北縣樹林市○○街九八之二號
    法定代理人  朱雨青原名朱.
                            住台北縣新莊市○○路六八一巷十號三樓
右聲請人聲請發還擔保金事件，本院裁定如左：
    主      文
本院九十年度存字第二八九號提存事件，聲請人所提存之擔保金新臺幣玖拾貳萬肆仟
元，准予發還。
聲請程序費用由相對人負擔。
    理      由
一、按返還擔保金，如符合：（一）應供擔保之原因消滅者。（二）訴訟終結後，供
    擔保人證明已定二十日以上之期間，催告受擔保利益人行使權利而未行使者之要
    件，法院得以裁定返還擔保金，於民事訴訟法第一百零四條定有明文。
二、本件聲請意旨略以：聲請人與相對人間請求交還支票事件，聲請人前遵鈞院九十
    年度裁全字第三三七號民事裁定，為擔保假處分，曾提供如主文所示之現金新臺
    幣玖拾貳萬肆仟元為擔保金，並以鈞院九十年度存字第二八九號提存事件提存後
    ，聲請鈞院以九十年度執全字第二四九號假處分執行，禁止相對人於本案判決確
    定前向付款人請求付款及轉讓與第三人，並應將支票交由執行人員記載此項事由
    。茲因該假處分執行事件業經聲請人聲請撤回執行，並經聲請人撤銷該假處分裁
    定確定，而聲請人亦已定二十日以上期間催告受擔保利益人即相對人行使權利，
    嗣因相對人遷移新址不明而遭退回，故聲請人乃據此聲請公示送達，並經鈞院以
    九十二年度聲字第二七六號准予公示送達，並於聲請人登報公告後確定在案，查
    公告期限業已屆滿，相對人仍未行使權利，為此提出鈞院九十年度裁全字第三三
    七號民事裁定、九十年度存字第二八九號提存書、九十一年度全聲字第三六七號
    民事裁定暨確定證明書、存證信函、九十二年度聲字第二七六號民事裁定暨確定
    證明書、撤回假處分執行聲請狀等影本各一件，聲請發還擔保金等語。
三、經查聲請人上開主張，經本院依職權調閱本院九十年度裁全字第三三七號、九十
    年度執全字第二四九號保全程序暨執行卷、九十年度存字第二八九號擔保提存卷
    、九十一年度全聲字第三六七號撤銷假扣押卷、九十二年度聲字第二七六號公示
    送達卷查明無訛。是聲請人之聲請意旨核與民事訴訟法第一百零四條第一項第二
    款規定相符，應予准許。
四、爰依民事訴訟法第九十五條、第七十八條，裁定如主文。
中      華      民      國    九十二    年      九      月      三      日
                                    臺灣板橋地方法院民事第三庭
~B法      官  朱嘉川
右為正本係照原本作成
如對本裁定抗告須於裁定送達後十日內向本院提出抗告狀
中      華      民      國    九十二    年      九      月      八      日
~B法院書記官  馬文慶


司法院資訊處製作；財團法人民間司法改革基金會備份。
